【裁判字號】    99,審訴,172
【裁判日期】    990423
【裁判案由】    違反毒品危害防制條例
【裁判全文】
臺灣新竹地方法院宣示判決筆錄         99年度審訴字第172號
公  訴  人  臺灣新竹地方法院檢察署檢察官
被      告  甲○○
指定辯護人  本院公設辯護人  乙○○
上列被告因違反毒品危害防制條例一案，經檢察官提起公訴（99
年度毒偵字第447 號）後，聲請本院改依協商程序而為判決，於
中華民國99年4 月23日下午4 時在本院刑事第十一法庭宣示判決
，出席職員如下：
                                    審判長法  官  馮俊郎
                                          書記官  蕭汝芳
                                          通  譯  邱立杰
法官起立朗讀判決主文、犯罪事實要旨、處罰條文，及告以上訴
限制、期間並提出上訴狀之法院，且諭知記載其內容：
一、主  文：
    甲○○施用第一級毒品，累犯，處有期徒刑捌月；扣案之海
    洛因殘渣袋壹只，沒收銷燬之。又施用第二級毒品，累犯，
    處有期徒刑伍月。主刑部分應執行有期徒刑拾壹月。
二、犯罪事實要旨：
（一）甲○○前曾於民國91年1 月間，因竊盜案件，經本院於
      91年2 月6 日，以91年度竹簡字第89號判決，判處有期徒
      刑3 月，嗣提起上訴，經本院合議庭於92年1 月29日，以
      91年度簡上字第51號判決為第一審判決，撤銷原判決，改
      判有期徒刑3 年，嗣於92年3 月3 日確定，於92年3 月14
      日入監執行，並於93年5 月28日縮短刑期假釋付保護管束
      出監，嗣後經撤銷假釋，餘殘刑有期徒刑1 年1 月18日。
      又於94年3 月間，因竊盜案件，經本院於95年1 月17日
      ，以94年度易字第266 號判決，判處有期徒刑9 月，嗣於
      95年1 月17日確定；又於94年10月間，因竊盜案件，經
      本院於94年12月30日，以94年度竹東簡字第201 號判決，
      判處有期徒刑3 月，嗣於95年1 月23日確定，復因減刑條
      例之施行，上開、案件之罪，經本院以96年度聲減字
      第793 號裁定，分別減刑為有期徒刑4 月又15日、1 月又
      15日，並經定應執行刑為有期徒刑6 月確定，並與上開
      案件之殘刑接續執行，於95年11月24日入監執行，並於97
      年6 月13日縮刑期滿執行完畢。
（二）甲○○前於87年4 月間，因施用第二級毒品案件，經本院
      依職權裁定送觀察、勒戒，並於88年1 月19日入所執行觀
      察勒戒後，認無繼續施用毒品之傾向，於88年2 月5 日出
      所執行完畢，並經本院於88年2 月26日以87年度訴字第26
      8 號判決判處免刑確定。
（三）甲○○不知警惕，又於94年6 月間，因施用第二級毒品案
      件，經本院以94年度毒聲字第251 號裁定送勒戒處所觀察
      、勒戒後，因認有繼續施用毒品之傾向，再經本院以94年
      度毒聲字第478 號裁定令入戒治處所施以強制戒治，於94
      年11月30日入所執行，嗣於95年11月24日釋放執行完畢，
      並經臺灣新竹地方法院檢察署檢察官於95年12月18日以95
      年度戒毒偵字第87號為不起訴處分確定。
（四）甲○○竟不知警惕，又於98年1 月間，因施用第一級、第
      二級毒品案件，經本院於98年6 月12日，以98年度審訴字
      第287 號判決，分別判處有期徒刑7 月、4 月，並經定應
      執行刑為有期徒刑10月，嗣於98年6 月12日確定，現正執
      行中。
（五）甲○○仍不知警惕，於前開強制戒治處分執行完畢釋放後
      5 年內，(1)復基於施用第一級毒品海洛因的犯罪意思，於
      99年1 月24日上午7 時許，在新竹市○○路西雅公園的廁
      所內，以將海洛因粉末置入針筒內，再加水注射入體內之
      方式，施用第一級毒品海洛因1 次。(2)另基於施用第二級
      毒品甲基安非他命的犯罪意思，於99年1 月24日施用完第
      一級毒品後，在上開西雅公園的廁所內，以將甲基安非他
      命置於玻璃球吸食器內，再以火燒烤，吸其煙霧之方式，
      施用第二級毒品甲基安非他命1 次。嗣於99年1 月24日晚
      上9 時許，在新竹市○○路與勝利路口，遭警盤查而查獲
      ，甲○○並自隨身攜帶之手電筒內取出其所有的海洛因殘
      渣袋1 只交付警方扣案，經其同意配合調查並採尿送驗後
      ，送驗結果呈嗎啡、可待因陽性及安非他命、甲基安非他
      命陽性反應，始悉上情。
三、處罰條文：
    毒品危害防制條例第10條第1 項、第2 項、第18條第1 項前
    段，刑法第11條、第47條第1 項、第51條第5 款。
四、協商判決除有刑事訴訟法第455 條之4 第1 項第1 款於本訊
    問程序終結前，被告撤銷協商合意或檢察官撤回協商聲請者
    ；第2 款被告協商之意思非出於自由意志者；第4 款被告所
    犯之罪非第455 條之2 第1 項所定得以協商判決者；第6 款
    被告有其他較重之裁判上一罪之犯罪事實者；第7 款法院認
    應諭知免刑或免訴、不受理者情形之一，及違反同條第2 項
    「法院應於協商合意範圍內為判決；法院為協商判決所科之
    刑，以宣告緩刑或2 年以下有期徒刑、拘役或罰金為限」之
    規定者外，檢察官與被告均不得上訴。
五、如有前項得上訴之情形，得自收受宣示判決筆錄送達之日起
    10日內，向本院提出上訴書狀，上訴於第二審法院。
中    華    民    國    99    年    4     月    23    日
                  刑事第九庭書  記  官  蕭汝芳
                            審判長法官  馮俊郎
以上筆錄係照原本作成。
中    華    民    國    99    年    4     月    23    日
                            書  記  官  王思穎
附錄本案處罰實體法條全文：
毒品危害防制條例第10條第1 項、第2 項：
施用第一級毒品者，處6 月以上5 年以下有期徒刑。
施用第二級毒品者，處3 年以下有期徒刑。

司法院資訊處製作；財團法人民間司法改革基金會備份。
